臺灣板橋地方法院刑事判決　　　　　　　　　　　　九十一年度簡上字第二三四號
　　上　訴　人
　　即　被　告　甲○○　男　三.
右列上訴人因竊盜案件，不服本院三重簡易庭九十一年度重簡字第六六一號，中華民
國九十一年七月十二日第一審判決（聲請簡易判決處刑書：臺灣板橋地方法院檢察署
九十一年度偵字第二八七一號）提起上訴，本院第二審合議庭判決如左：
    主  文
上訴駁回。
    事實及理由
一、本案經本院審理結果，認第一審簡易判決以上訴人即被告甲○○攜帶兇器於夜間
    侵入住宅竊盜未遂，處有期徒刑陸月，如易科罰金，以佰元折算壹日，扣案之
    鐵撬壹把、千斤頂壹具、手電筒壹支均沒收，其，認事、用法及量刑均無不當，
    應予維持，並引用第一審判決書記載之事實、證據及理由（如附件）。
二、上訴人即被告甲○○上訴意旨另以：被告犯罪行為係屬未遂，原審未依刑法第二
    十六條規定減輕其刑，且被告當時所攜帶之鐵橇及千斤頂並非兇器，原審竟認該
    等器具為兇器，容有違誤，爰依法提起上訴，請求撤銷原判決並另為適法判決云
    云。
三、經查：
  (一)按未遂犯之處罰，得按既遂犯之刑減輕之，刑法第二十六條前段亦定有明文；次
    按刑事簡易判決應下列記載事項：(1)刑事訴訟法第五十一條第一項之記載（裁判
    書之程式）、(2)犯罪之事實及證據、(3)應適用之法條、(4)刑事訴訟法第三百零九
    條各款所列事項（有罪判決主文之記載）、(5)自簡易判決送達之日起十日內，得
    提起上訴之曉示，但不得上訴者，不在此限；又簡易判決書，得以簡略方式為之
    ，如認定之犯罪事實、證據及應適用法條，與檢察聲請簡易判決處刑書或起書之
    記載相同者，得引用之；刑事訴訟法第四百五十五條定有明文。查本件原審因認
    被告犯罪情狀並無依刑法第二十六條前段規定減輕其刑之必要，乃未爰引該條規
    定減輕其刑，且未遂犯之處罰既僅係「得」按既遂犯之刑減輕，原審未援引刑法
    第二十六條前段規定減輕其刑之理由，亦非刑事簡易判決之法定應記載事項，揆
    諸上開規定，自難僅憑原審判決中未敘明此部分理由或未援引刑法第二十六條前
    段規定，即遽認其間有何違誤或不當之處，被告提起上訴指摘原審判決「未就被
    告犯罪未遂情狀減輕其刑」云云，要無足取。
  (二)查鐵橇及千斤頂主要構成部分為重金屬材質，鐵撬且為末端尖銳之器具，倘持以
    揮擊顯足以輕易傷害人之身體，其具有客觀上之危險性，而屬刑法第三百二十一
    條第一項第三款所定之「兇器」，殆無疑問，被告辯稱其當時所攜帶之扣案鐵橇
    及千斤頂均非兇器云云，亦顯無足取。
  (三)綜上所述，上訴人即被告上訴意旨所執各端，均顯無理由，本院認原審判決認事
    、用法，俱無不合，量刑亦甚妥適，本件上訴為無理由，應予駁回。
四、本件被告經合法傳喚無正當理由未於審判期日到庭，爰依刑事訴訟法第三百七十
    一條規定，不待其陳述，逕行判決。
據上論斷，應依刑事訴訟法第四百五十五條之一第一項、第三項、第三百七十一條、
第三百六十八條、第三百七十三條，判決如主文。
本案經檢察官蘇揚旭到庭執行職務
中      華      民      國      九十一      年    十二    月    十三    日
                                    臺灣板橋地方法院刑事第二庭
                                        審判長法  官  黃惠瑛
                                              法  官  張宏節
                                              法  官  王屏夏
右正本證明與原本無異。
本判決不得上訴。
                                              書記官  楊璧華
中      華      民      國      九十一      年    十二    月    十三    日
附錄本案論罪科刑法條全文：
刑法第三百二十一條：
犯竊盜罪而有左列情形之一者，處六月以上五年以下有期徒刑：
一、於夜間侵入住宅或有人居住之建築物、船艦或隱匿其內而犯之者。
二、毀越門扇、牆垣或其他安全設備而犯之者。
三、攜帶兇器而犯之者。
四、結夥三人以上而犯之者。
五、乘火災、水災或其他災害之際而犯之者。
六、在車站或埠頭而犯之者。
前項之未遂犯罰之。
